臺灣基隆地方法院民事判決　　　　　　　　　　　　　　九十三年度親字第一一號
　　原　　　告　甲○○
　　被　　　告　乙○○
　　兼　右一人
　　法定代理人　丙○○
原告聲請否認子女事件，本院於九十三年八月四日言詞辯論終結，判決如下：
    主  文
確認被告乙○○非被告丙○○自原告受胎所生之女。
訴訟費用由被告負擔。
    事  實
甲、原告方面：
一、聲明：如主文第一項所示。
二、陳述：原告與被告丙○○結婚後於民國（下同）七十九年間即分居至今，雙方並
    於九十二年一月三日離婚，互不往來已久，詎於九十三年五月十二日經被告丙○
    ○之妹夫告知後，方知被告丙○○將其與第三人所生之女乙○○（八十七年一月
    三十一日出生）登記為原告之女，雖被告乙○○係在原告與被告丙○○婚姻關係
    存續中受胎，但其受胎非來自原告，為此依法訴請判令如聲明所示。
三、證據：提出
乙、被告方面：
一、聲明：同意原告之請求。
二、陳述：被告乙○○確實非被告丙○○與原告所生之女，因與原告已經分居十五年
    之久，無法與原告聯絡，所以原告並不知道這件事，伊是在九十三年三月十八日
    辦理戶口登記時，才將被告乙○○登記為原告之女。
三、證據：提出被告乙○○出生證明書、三軍總醫院親子鑑定報告書等為證。
    理　由
一、原告主張其與被告丙○○自七十九年間起即分居至今，雙方於九十二年一月三日
    離婚，並於婚姻關係尚存續時即八十七年一月三十一日受胎生有一子即被告乙○
    ○，惟原告直至他人告知即九十三年五月十二日時方知有此女即被告乙○○登記
    為其女之事實，業據原告提出
    爭執，並提出被告乙○○出生證明書、三軍總醫院親子鑑定報告書等為證，經核
    內容與其陳述相符，堪信為真實。
二、按妻之受胎，係在婚姻關係存續中者，推定其所生子女為婚生子女；前項推定，
    如夫妻之一方能證明妻非自夫受胎者，得於知悉子女出生之日起，一年內提起否
    認之訴，民法第一千零六十三條定有明文。查被告丙○○受胎生下被告乙○○，
    係在其與原告婚姻關係存續中，依法固應推定被告乙○○為原告與被告丙○○之
    婚生女，惟被告乙○○與原告間，經醫院依ＤＮＡ血緣關係鑑定結果，被告乙○
    ○係與訴外人李德成不排除有親子關係，而與原告並無父女血緣關係，有被告丙
    ○○提出之三軍總醫院親子鑑定報告書在卷可稽，堪認被告乙○○確非被告丙○
    ○自原告受胎所生。從而，原告於知悉被告乙○○出生之時即九十三年五月十二
    日起一年內提起本件訴訟，於法有據，應予准許。
四、據上論結，本件原告之訴為有理由，依民事訴訟法第八十五條第一項前段、第七
    十八條，判決如主文。
中　　　華　　　民　　　國　　九十三　　年　　　八　　　月　　　四　　　日
                                臺灣基隆地方法院家事法庭
                                      法      官  林玉珮
右正本證明與原本無異。
對於本件判決如有不服，應於收受送達後廿日內向本院提出上訴書狀，上訴於台灣高
等法院，並按他造當事人之人數附具繕本。
中　　　華　　　民　　　國　　九十三　　年　　　八　　　月　　　四　　　日
                                        法院書記官  湯惠芳
